臺灣桃園地方法院刑事判決
111年度侵訴字第113號
公  訴  人  臺灣桃園地方檢察署檢察官 
被      告  彭○○  年籍詳卷
選任辯護人  劉家成律師(法扶律師)
上列被告因家暴妨害性自主案件，經檢察官提起公訴（111年度
偵字第23665號），本院判決如下：
    主  文
彭○○犯強制性交罪，處有期徒刑壹年柒月。
    事  實
一、彭○○（年籍資料詳卷）與代號AE000-A111138（真實姓名詳
    卷，下稱A女）之成年女子為前男女朋友，兩人間具有家庭
    暴力防治法第3條第2款所定家庭成員關係。緣A女於民國111
    年3月3日上午6時許，工作下班返回兩人同居之桃園市○○區
    住處（詳細地址詳卷）後，於該址客廳休息，彭○○於同日上
    午8時許，見A女在住處客廳睡覺，欲叫醒A女至房間睡覺，
    彭○○見A女醒來後，竟基於強制性交之犯意，先撫摸A女下體
    ，經A女表示拒絕，彭○○仍持續靠近A女，且強行脫去A女褲
    子，嗣後A女以手推開並用腳踢開彭○○，惟彭○○仍不顧A女反
    抗，以其生殖器插入A女之陰道內，以此強暴方式對A女性交1次
    得逞。
二、案經被害人A女訴由桃園市政府警察局大園分局報告臺灣桃
    園地方檢察署檢察官偵查起訴。
    理  由
壹、證據能力
    本件被告彭○○及其辯護人就本判決援引之證據資料俱同意具
    有證據能力，依臺灣高等法院於107 年3 月21日檢送所屬各
    級地方法院之「刑事判決精簡原則」，茲不再就證據能力部
    分加以說明。
貳、實體方面
一、上開犯罪事實，業經被告於本院審理時坦承不諱（見侵訴字
    卷第50頁、83頁），與證人即被害人A女指訴於上開時地遭
    被告性侵害情節大致相符（見偵字卷第29至35頁、85至87頁
    ），並有A女指認犯罪嫌疑紀錄表、通訊軟體Messenger對話
    紀錄翻拍照片、桃園市政府警察局桃園分局偵查隊受理案件
    證明單、受理各類案件紀錄表、性侵害案件代號與真實姓名
    對照表、性侵害犯罪事件通報表、衛生福利部桃園醫院受理
    疑似性侵害事件驗傷診斷書等件在卷可稽（見偵字卷第3至3
    9頁、41頁、43頁、45頁，不公開偵字卷第19頁、21至24頁
    、39至43頁），足認被告之自白與事實相符，堪予採信，前
    開犯行已堪認定，應依法論科。
二、論罪科刑
　 （一）按家庭暴力，指家庭成員間實施身體、精神或經濟上
         之騷擾、控制、脅迫或其他不法侵害之行為；而家庭
         暴力罪，係指家庭成員間故意實施家庭暴力行為而成
         立其他法律所規定之犯罪，家庭暴力防治法第2條第1
         款、第2款定有明文。查被告與告訴人A女為前男女朋
         友關係，於案發時尚同居於案發地點，其等具有家庭
         暴力防治法3條第2款所定之家庭成員關係，又被告本
         案對A女所為強制性交行為，係對A女實施身體上不法
         侵害之行為，核屬家庭暴力罪，惟因家庭暴力防治法
         對於家庭暴力罪並無科處刑罰之規定，故本案應依刑
         法之規定論處，公訴意旨就此部分漏未論及，應予補
         充。是核被告所為，係犯刑法第221條第1項之強制性
         交罪。被告所為撫摸A女下體之猥褻行為，屬性交之階
         段行為，自應為性交行為所吸收，不另論罪。
　 （二）刑法第59條規定適用說明：
　       1、按刑之量定，為求個案裁判之妥當性，法律固賦予
            法院裁量權，但此項裁量權之行使，除應依刑法第
            57條規定，審酌行為人及其行為等一切情狀，為整
            體之評價，並應顧及比例原則與平等原則，使罪刑
            均衡，輕重得宜，以契合社會之法律感情。又刑法
            第59條規定犯罪之情狀可憫恕者，得酌量減輕其刑
            ，其所謂「犯罪之情狀」，與同法第57條規定科刑
            時應審酌之一切情狀，並非有截然不同之領域，於
            裁判上酌減其刑時，應就犯罪一切情狀（包括第57
            條所列舉之10款事項），予以全盤考量，審酌其犯
            罪有無可憫恕之事由（即有無特殊之原因與環境，
            在客觀上足以引起一般同情，以及宣告法定低度刑
            ，是否猶嫌過重等等），以為判斷（最高法院95年
            度台上字第6157號判決意旨參照）。
　       2、查被告未能克制一己私慾，恣意對身為前女友之A
            女為本案強制性交犯行，固值非難。惟被告所涉犯
            刑法第221條第1項之強制性交罪，其法定刑為「3
            年以上10年以下有期徒刑」，刑度不可謂不重，然
            同為對於被害人犯強制性交，其原因動機不一，犯
            罪情節未必相同，倘依其情狀處以3年以下有期徒
            刑，即足以達教化之效，並可達防衛社會之目的，
            自非不可依客觀犯行、主觀惡性、犯罪情節等加以
            考量其情狀，是否有可憫恕之處，適用刑法第59條
            之規定酌量減輕其刑，期使個案裁判之量刑，能斟
            酌至當，符合比例原則。而被告並非隨機或慣性犯
            案，且在犯罪過程中，並未對A女施以肢體暴力，
            而A女也未成傷，此為A女於警詢時陳述在卷（見偵
            字卷第32頁），並有受理疑似性侵害事件驗傷診斷
            書存卷可查（見不公開偵字卷第39至43頁），可知
            被告與以暴力方式實行性侵犯罪之行為人尚屬有別
            ，被告犯後始終坦認犯行，且於審理中與A女達成
            和解，此有被告與A女之和解書1份可參（見侵訴字
            卷第53至54頁），另A女於本院準備程序亦稱對於
            量刑沒有意見（見侵訴字卷第51頁），可知被告犯
            後已知悔悟，並以積極之作為彌補其行為之過錯，
            以前述犯罪情節、手段與被告犯後態度以觀，本院
            認倘對被告上開所為判處法定最低刑度之有期徒刑
            3年，猶嫌過重，其犯罪情狀顯堪憫恕，而有情輕
            法重之情形，在客觀上足以引起一般同情，爰依刑
            法第59條規定酌減其刑。至檢察官認被告係持手槍
            威嚇A女逞其獸行，並無情輕法重情形云云，惟檢
            察官所述被告持槍為本案犯行之情節，依卷內證據
            資料尚無從認定該情節為真實，實難僅以A女片面
            指述遽以為對被告不利之認定，附此敘明。
　       3、爰以行為人之責任為基礎，審酌被告為逞一己性慾
            ，不顧身為前女友A女之意願，對A女為強制性交犯
            行，所為侵害A女之性自主權，致A女心靈受創，應
            予非難；並參以被告於犯案過程中未對A女施以肢
            體暴力，手段尚非兇殘；再考量被告犯後始終坦承
            犯罪，且已與A女達成和解，而A女就量刑表示依法
            量處之意見，均如前述，足認被告犯後態度良好；
            兼衡被告之素行、智識程度與生活狀況等一切情狀
            ，量處如主文所示之刑。
   （三）另查被告前因違反毒品危害防制條例案件受有期徒刑2
         月之宣告，有臺灣高等法院被告前案紀錄表在卷可查
         ，核與刑法第74條第1項規定之緩刑要件未合，自無從
         為緩刑之宣告，末此說明。　　　　　　
據上論斷，依刑事訴訟法第299條第1項前段，判決如主文。　
本案經檢察官林弘捷提起公訴，檢察官劉倍到庭執行職務。
中　　華　　民　　國　　111 　年　　12　　月　　8　　日
                  刑事第十二庭  審判長法  官  張宏任
　　　　　　　　　                    法  官  徐雍甯
　　　　　　　　　                    法  官  曾淑君　
以上正本證明與原本無異。
如不服本判決應於收受判決後20日內向本院提出上訴書狀，並應
敘述具體理由。其未敘述上訴理由者，應於上訴期間屆滿後20日
內向本院補提理由書(均須按他造當事人之人數附繕本)「切勿逕
送上級法院」。
                                      書記官　姚承瑋
中　　華　　民　　國　　111 　年　　12　　月　　9 　　日



附錄本件論罪科刑法條：刑法第221條。
（強制性交罪）
對於男女以強暴、脅迫、恐嚇、催眠術或其他違反其意願之方法
而為性交者，處3年以上10年以下有期徒刑。
前項之未遂犯罰之。